【裁判字號】    99,審易,1121
【裁判日期】    990628
【裁判案由】    傷害
【裁判全文】
臺灣士林地方法院刑事判決            99年度審易字第1121號
公  訴  人  臺灣士林地方法院檢察署檢察官
被      告  甲○○
            乙○○
上列被告等因傷害案件，經檢察官聲請簡易判決處刑（99年度偵
字第4016號），本院士林簡易庭認為不得以簡易判決處刑（99年
度士簡字第358 號），簽移本院刑事庭改依通常程序審理，並判
決如下：
    主  文
本件公訴不受理。
    理  由
一、公訴意旨略以：被告即告訴人甲○○、被告即告訴人乙○○
    同為計程車司機，甲○○於民國99年2 月8 日上午11時許，
    駕駛車號425-DJ號營業小客車，在臺北市○○區○○街80巷
    「臺北市立聯合醫院忠孝院區」，因臨時停車問題，與駕駛
    車號909-YJ號營業小客車在此排班候客之乙○○發生爭執後
    ，竟分別基於傷害人身體之接續犯意，多次出手互毆對方頭
    臉部，致甲○○因而受有前額疼痛、下巴擦傷（1.5 ×0.3
    公分）之傷害，致乙○○受有左側顏面撕裂傷（1 ×0.2 公
    分）、鼻部側面撕裂傷（1 ×0.1 公分）、下巴皮膚腫（3
    ×2 公分）、左膝擦傷（3 ×1 公分、1 ×1 公分）之傷害
    。因認被告2 人均涉有刑法第277 條第1 項之傷害罪嫌。
二、按告訴乃論之罪，告訴人於第一審辯論終結前，得撤回其告
    訴。又告訴經撤回者，應諭知不受理之判決，並得不經言詞
    辯論為之，此觀諸刑事訴訟法第238 條第1 項、第303 條第
    3 款、第307 條之規定自明。
三、經查，本件告訴人即被告2 人互相告訴傷害案件，公訴意旨
    認被告2 人均係觸犯刑法第277 條第1 項傷害罪嫌，故依同
    法第287 條前段之規定，須告訴乃論。茲據告訴人即被告2
    人成立調解，甲○○並於本院士林簡易庭審理時當庭撤回告
    訴（本院士林簡易庭99年5 月14日訊問筆錄第2 頁參照），
    乙○○則於甲○○依調解筆錄內容賠償其損害後亦具狀撤回
    告訴，有刑事撤回告訴狀1 紙在卷可稽。依照首開說明，爰
    不經言詞辯論，逕為不受理之諭知。另按刑事訴訟法第451
    條1 項、第3 項規定，聲請簡易判決處刑者，與起訴有同一
    之效力，本件既應諭知不受理判決，依刑事訴訟法第452 條
    之規定，即不能逕依簡易判決處刑而應改依通常程序審判，
    併予敘明。
四、據上論斷，應依刑事訴訟法第452條、第303條第3款、第307
    條判決如主文。
中    華    民    國    99    年    6     月    28    日
                  刑事第一庭法  官   王沛雷
以上正本證明與原本無異。
如不服本判決，應於收受送達後10日內向本院提出上訴書狀，其
未敘述上訴理由者，應於上訴期間屆滿後20日內向本院補提理由
書狀（均須按他造當事人之人數附繕本）「切勿逕送上級法院」
。
                            書記官   吳尚文
中    華    民    國    99    年    6     月    28    日

司法院資訊處製作；財團法人民間司法改革基金會備份。
